【裁判字號】    97,重訴,8
【裁判日期】    970411
【裁判案由】    毒品危害防制條例
【裁判全文】
臺灣高雄地方法院刑事判決               97年度重訴字第8號
公  訴  人  臺灣高雄地方法院檢察署檢察官
被      告  丙○○
被      告  乙○○
共同指定    本院公設辯護人甲○○
辯護人
上列被告因毒品危害防制條例案件，經檢察官提起公訴（96年度
偵字第28646、97年度偵字第736 號），本院判決如下：
    主  文
丙○○共同運輸第二級毒品，處有期徒刑柒年陸月。
乙○○共同運輸第二級毒品，處有期徒刑柒年貳月。
    事  實
一、乙○○與丙○○係兄弟，2 人明知安非他命係毒品危害防治
    條例第2 條第2 項規定之第二級毒品，不得持有、運輸，竟
    與臺灣人民李正男（現在日本服刑中）共同基於運輸第二級
    毒品之犯意聯絡，於民國90年4 月14日晚間，在中國大陸廣
    州東莞某家旅館，由李正男提供第二級毒品安非他命6 包（
    總重4.6 公斤，價值約日幣2 億7 千7 百萬元，折合台幣（
    下同）約8 千萬元）交予乙○○、丙○○，囑託其2 人將該
    毒品攜帶進入日本，並約定事成之後給予報酬各6 萬元；乙
    ○○、丙○○於搭機前在上開旅館，由丙○○將其中4 包安
    非他命以塑膠帶綁在大腿內側及背部，其餘2 包由乙○○在
    左、右腰部各綁1 包。嗣於90年4 月15日15時許，其2 人至
    中國大陸廣州白雲機場搭乘中國南方航空股份有限公司第
    389 號班機抵達日本關西機場，將上開安非他命6 包運輸至
    日本，旋為日本關西機場安檢人員當場攔檢查獲，並扣得上
    開安非他命6 包。
二、案經我國外交部駐大阪辦事處函轉法務部轉由臺灣高雄地方
    法院檢察署檢察官偵查起訴。
    理  由
壹、程序部分：
一、按中華民國刑法於中華民國人民在中華民國領域外犯前2 條
    以外之罪，而其最輕本刑為3 年以上有期徒刑者，適用之。
    但依犯罪地之法律不罰者，不在此限；又按同一行為雖經外
    國確定裁判，仍得依本法處斷，刑法第7 條、第9 條前段分
    別定有明文。是被告2 人雖均經日本法院判決確定仍應依刑
    法處斷，合先序明。
二、本判決所引用之證據資料（詳後引證據），其中傳聞證據部
    分，縱無刑事訴訟法第159 條之1 至第159 條之4 或其他規
    定之傳聞證據例外情形，亦因辯護人、被告及檢察官於本院
    審判程序對證據能力均不爭執，依刑事訴訟法第159 條之5
    第2 項規定，本院審酌該證據作成之情況，認為適當，均得
    為證據。
貳、實體部分：
一、前開事實，業據被告丙○○、乙○○於偵查及本院審理時均
    坦承不諱，且互核相符，復有駐大阪辦事處電報（專號：OS
    A806，91年4 月19日）、外交部91年6 月7 日外亞太一字第
    09102111490 號函文暨日本府中刑務所服刑通知單、駐大阪
    辦事處電報（專號：OSA251，97年7 月2 日）及被告2 人於
    日本受審之開庭資料、判決資料及服刑、假釋、保護管束資
    料等在卷可按，是本件事證明確，被告2 人運輸第二級毒品
    之犯行均堪以認定。
二、查安非他命係毒品危害防制條例第2 條第2 項所稱之第二級
    毒品，核被告2 人所為，均係犯毒品危害防制條例第4 條第
    2 項之運輸第二級毒品罪。被告2 人持有第二級毒品之行為
    ，本應論以持有第二級毒品罪，惟應為運輸第二級毒品之行
    為所吸收，故均不另論持有第二級毒品罪。被告2 人與李正
    男間，就上開犯行，有犯意之聯絡與行為之分擔，應論以共
    同正犯。又被告2 人行為後，刑法業於94年2 月2 日修正公
    布，並於95年7 月1 日生效施行，刑法第28條共犯依修正施
    行前規定為「2 人以上共同實施犯罪之行為者，皆為正犯」
    ，修法後規定「2 人以上共同實行犯罪之行為者，皆為正犯
    ，則將完全未參與犯罪行為之實行之陰謀共同正犯及預備共
    同正犯刪除，本件被告2 人不論依修正前、後之刑法第28條
    ，均構成共同正犯，對被告2 人而言並無有利或不利之情形
    ，自無新舊法比較適用之問題，應逕適用修正後之新法。爰
    審酌被告2 人為圖小利而允諾為他人運輸第二級毒品安非他
    命，助長毒品泛濫，實屬非是，惟衡之被告2 人均坦認犯行
    ，犯後態度良好，本件毒品甫運輸至日本關西機場旋即為警
    查獲，所生實害非鉅，並參酌日本法院判決量處之刑度等一
    切情狀，分別量處如主文所示之刑。另查扣之第二級毒品安
    非他命6 包（總重4.6 公斤），業經日本警方查扣處理，為
    免執行之困難，爰不為沒收銷毀之諭知，附此敘明。另被告
    2 人因遭查獲而未取得任何財物，自無毒品危害條例第19條
    第1 項有關犯罪所得財物應予沒收或追徵價額或以財產抵償
    規定之適用，併此敘明。
據上論斷，應依刑事訴訟法第299條第1項前段，毒品危害防制條
例第4 條第2 項，刑法第11條前段、第28條，判決如主文。
中    華    民    國    97    年    4     月    11    日
              刑事第四庭    審判長法  官  陳    箐
                                  法  官  鄭 凱 文
                                  法  官  王 參 和
以上正本證明與原本無異。
如不服本判決應於收受本判決後10日內向本院提出上訴書狀，並
應敘述具體理由，如未敘述上訴理由者，應於上訴期間屆滿後20
日內補提理由書狀於本院（均須按他造當事人之人數附繕本）「
切勿逕送上級法院」。
中    華    民    國    97    年    4     月    11    日
                                  書  記  官 李玉霜
附錄本判決論罪法條：
毒品危害防制條例第4條
製造、運輸、販賣第一級毒品者，處死刑或無期徒刑；處無期徒
刑者，得併科新臺幣 1 千萬元以下罰金。
製造、運輸、販賣第二級毒品者，處無期徒刑或 7 年以上有期徒
刑，得併科新臺幣 7 百萬元以下罰金。
製造、運輸、販賣第三級毒品者，處 5 年以上有期徒刑，得併科
新臺幣 5 百萬元以下罰金。
製造、運輸、販賣第四級毒品者，處 3 年以上 10 年以下有期徒
刑，得併科新臺幣 3 百萬元以下罰金。
製造、運輸、販賣專供製造或施用毒品之器具者，處 1 年以上 7
年以下有期徒刑，得併科新臺幣 1 百萬元以下罰金。
前五項之未遂犯罰之。


司法院資訊處製作；財團法人民間司法改革基金會備份。
